【裁判字號】    92,易,65
【裁判日期】    920414
【裁判案由】    竊盜
【裁判全文】
臺灣雲林地方法院刑事判決                            九十二年度易字第六五號
    公 訴 人  臺灣雲林地方法院檢察署檢察官
    被    告  甲○○
              戊○○
              丙○○
右列被告因竊盜案件，經檢察官提起公訴（九十一年度偵字第四四四三號），並經檢
察官當庭擴張事實（九十二年度偵字第四一六號），本院判決如左：
    主  文
戊○○結夥三人以上，攜帶兇器竊盜，處有期徒刑柒月。緩刑年。扣案之氧氣、乙
炔各壹瓶均沒收。
丙○○結夥三人以上，攜帶兇器竊盜，處有期徒刑柒月。緩刑年。扣案之氧氣、乙
炔各壹瓶均沒收。
甲○○連續結夥三人以上，攜帶兇器竊盜，累犯，處有期徒刑拾月。扣案之氧氣、乙
炔各壹瓶均沒收。
    事  實
一、甲○○曾於民國（下同）九十年四月間，因竊盜案件，經本院判處有期徒刑六月
    ，緩刑三年確定；又於緩刑期間，即同年八月間，再因竊盜案件，經本院判處有
    期徒刑八月確定，並自九十年九月十四日起入監執行，甫於九十一年五月十三日
    縮短刑期執行完畢。詎仍不知悔改，復基於意圖為自己不法所有之概括犯意聯絡
    ，夥同丙○○及戊○○共三人，由戊○○攜帶其所有客觀上足供兇器使用之乙炔
    及氧氣各一瓶，分由甲○○駕駛其所有之農用拼裝車、丙○○駕駛其所有之三輪
    車、戊○○駕駛其大哥陳明燦所有車號ＳＪ─六五八０號自小貨車，於九十一年
    十月二十二日上午九時許，至丁○○所有位於雲林縣斗六市○○里○○段五九五
    之五地號農地，未經丁○○之同意，由戊○○持前開氧氣、乙炔切割丁○○所有
    堆置在該農地上之鋼條約長二公尺五十公分之Ｈ型鋼四根及Ｃ型鋼十四根（約值
    新台幣六千元），再由甲○○及丙○○二人負責將上開鋼條搬運至丙○○所駕駛
    之上開三輪車上，三人共同竊取得手。嗣於同日上午十一時許，丙○○所駕駛之
    上開三輪車尚未駛離現場之際，為警當場查獲，並扣得戊○○所有之氧氣及乙炔
    各一瓶。
二、甲○○復基於同前之犯意，駕駛其所有之農用拼裝車，於九十二年一月十三日下
    午五時三十分許，至位於雲林縣西螺鎮○○里○○段堤防內之欽玉砂石場內，徒
    手竊取乙○○所看管之鋼鐵約二百台斤（約值新台幣一千元），得手後，將上開
    鋼鐵搬運至其所駕駛之上開拼裝車上，竊取得手，惟尚未駛離現場之際，為乙○○發現後，報警當場查獲。
三、案經被害人丁○○訴由雲林縣警察局斗六分局報請臺灣雲林地方法院檢察署檢察
    官偵查起訴，及由被害人乙○○訴由雲林縣警察局西螺分局報請臺灣雲林地方法
    院檢察署檢察官併案後，經蒞庭檢察官當庭擴張事實。
    理  由
一、事實一部分：
    右揭事實，訊之被告甲○○、戊○○及丙○○三人均坦白承認於上開時間分別駕
    駛前開車輛至被害人丁○○所有之上開農地，並由被告戊○○以氧氣、乙炔切割
    前開鋼條，由被告甲○○、丙○○將切割後之鋼條拿至被告丙○○所駕駛之前揭
    三輪車上，惟尚未離開現場時，為警當場查獲之事實；惟均矢口否認有竊盜之犯
    行，並均辯稱：渠等以為上開鋼條是沒人要的等語。被告戊○○並辯稱：被告只
    是做鐵工的人，是被告甲○○、丙○○二人叫被告去切割上開鋼條的等語。經查
    ：
（一）被告三人前揭自白之事實，核與告訴人丁○○在警偵訊中之指訴情節相符，並
      有贓物認領保管單及斗六分局梅林派出所查獲竊盜案件相關證物清冊各一紙在
      警卷可資佐證，足信與事實相符。
（二）又上開鋼條係經告訴人放置成堆，並非隨處散落，且所放置之土地是告訴人所
      有，並非被告三人所有等情，業經告訴人在偵查中指訴明確，並為被告三人所
      不爭執，堪信屬實。再者，被告丙○○、甲○○二人於本院訊問：「在你土地
      上的鐵是否願意給人家割？」時，亦均答稱：「不願意。」等語；況且，上開
      鋼條具有財產價值，被告三人尚知可將上開物品變賣金錢，益徵被告等人應知
      上開物品並非無人之物，可見被告三人對於上開物品係屬他人所有並持有中之
      情，有所認識。渠等辯稱以為上開鋼條是沒有人要的云云，為無可採。
（三）另被告戊○○雖辯稱：被告只是做工的人，是共同被告甲○○、丙○○二人叫
      被告去切割上開鋼條的云云。然被告自陳共同被告二人要其去切割鋼條，並未
      談及如何計算工資等語，已與一般請工人工作均先談妥工資之社會日常生活經
      驗有違；且共同被告丙○○亦供稱：「（問：當初講好如何分錢？答：）錢，
      我們分，我們找割鐵的，我們叫他去割的，應該會分他一些錢，沒有要給他多
      少（工）錢。」等語明確，可見被告係以參與共同分配贓物變賣之價金之目的
      而從事本件行為，其有意圖為自己不法所有之犯意聯絡，足以認定，其上開所
      辯，尚難採信。從而，被告三人共同竊盜之犯罪事實，足以認定。
二、事實二部分：
    右揭事實，訊之被告甲○○雖坦白承認其駕駛農用拼裝車於上開時地搬載前揭鋼
    鐵，為警當場查獲之事實，惟矢口否認有竊盜之犯行，並辯稱：被告以為那是沒
    人要的云云。經查：
（一）被告前揭自白之事實，核與告訴人乙○○在本院之結證情節相符，並有贓物認
      領保管單一紙及被告遭查獲時之照片四幀附警卷可按，足信無誤。
（二）又上開鋼鐵係放置在欽玉砂石場內，並由告訴人乙○○負責看管之情，亦經告
      訴人結證屬實，被告空言辯稱其以為上開鋼鐵是沒有人要的云云，難以採信。
      被告對於上開物品是他人所有並持有中之情，應有所認識。本件事證明確，應
      予依法論科。
三、(1)核被告甲○○、丙○○、戊○○三人對於犯罪事實一之所為，因氧氣、乙炔係
    用以切割鋼鐵之器具，如持以對人攻擊，足以使人之生命、身體造成危害，在客
    觀上足供兇器使用，被告三人持以竊盜，均係犯刑法第三百二十一條第一項第三
    款、第四款結夥三人以上，攜帶兇器加重竊盜罪。被告等三人有犯意之聯絡，及
    行為分擔，為共同正犯。又被告三人所竊取之鋼條已搬運至被告丙○○所駕駛之
    三輪車上，渠等已破壞原所有人丁○○對於上開鋼條之持有關係，並建立渠等對
    於上開贓物之新的持有關係，故被告三人之竊盜犯行已達既遂之階段，起訴意旨
    認被告三人為竊盜未遂，尚有未洽，併此敘明。(2)核被告甲○○對於犯罪事實二
    之所為，係犯刑法第三百二十條第一項普通竊盜罪。被告甲○○上開二次竊盜犯
    行，時間緊接，所犯犯罪基本構成要件相同，顯係基於概括犯意反覆所為，應依
    刑法第五十六條連續犯之規定，從一重論以加重竊盜罪名，並加重其刑。又被告
    甲○○於九十一年五月十三日始因竊盜罪，執行有期徒刑八月完畢，為被告所坦
    承，並有台灣高等法院被告全國前案紀錄表可參，於五年以內再犯有期徒刑以上
    之罪，為累犯，應遞加重其刑。爰審酌被告丙○○、戊○○，並無犯罪之前科紀
    錄，素行尚佳；被告甲○○曾於九十年四月間，因竊盜案件，經本院判處有期徒
    刑六月，緩刑三年確定；又於緩刑期間，即同年八月間，再因竊盜案件，經本院
    判處有期徒刑八月確定，甫於九十一年五月十三日縮短刑期執行完畢，又再犯本
    案，素行不佳，均有上開前案紀錄可參。與被告三人上開行竊之手段、和所得之
    財物價值不高，並已將竊得贓物返還被害人，被害人之損失尚輕，及犯後坦承部
    分犯行等一切情況，分別量處如主文所示之刑。被告丙○○、戊○○二人未曾受
    有期徒刑以上刑之宣告，已如前述，因一時失慮，誤罹刑章，並已有悔改之意，
    信無再犯之虞，爰均予宣告緩三年，以啟自新。另扣案之氧氣、乙炔各一瓶，為
    被告戊○○所有，並供被告三人共同犯罪所用之物，業經被告三人陳述屬實，應
    併予宣告沒收。
四、據上論斷，應依刑事訴訟法第二百九十九條第一項前段，刑法第三百二十一條第
    一項第三款、第四款、第二十八條、第三十八條第一項第二款、第四十七條、第
    五十六條、第七十四條第一款，判決如主文。
本案經檢察官己○○到庭執行職務。
中      華      民      國    九十二    年      四      月    十四      日
                                        臺灣雲林地方法院刑事第一庭
                                            法  官  黃  一  馨
右正本證明與原本無異。
如不服本判決，應於判決送達後十日內向本院提出上訴狀( 應附繕本 )。
                                            書記官  洪  秀  虹
中      華      民      國    九十二    年      四      月    十四      日
所犯法條：
刑法第三百二十一條
犯竊盜罪而有左列情形之一者，處六月以上、五年以下有期徒刑：
一  於夜間侵入住宅或有人居住之建築物、船艦或隱匿其內而犯之者。
二  毀越門扇、牆垣或其他安全設備而犯之者。
三  攜帶兇器而犯之者。
四  結夥三人以上而犯之者。
五  乘火災、水災或其他災害之際而犯之者。
六  在車站或埠頭而犯之者。
前項之未遂犯罰之。
中華民國刑法第三百二十條
 (普通竊盜罪、竊佔罪)
意圖為自己或第三人不法之所有，而竊取他人之動產者，為竊盜罪，處五年以下有期
徒刑、拘役或五百元以下罰金。
意圖為自己或第三人不法之利益，而竊佔他人之不動產者，依前項之規定處斷。
前二項之未遂犯罰之。


司法院資訊處製作；財團法人民間司法改革基金會備份。
